zh-TW: 接縫密封類型: 關鍵接縫貼條; 全接縫貼條; 未做接縫密封; 熱壓接縫; 其他
de: Art der Nahtabdichtung: Kritische Nähte versiegelt; Alle Nähte versiegelt; Nähte nicht versiegelt; Geschweißte Nähte; Sonstige
ro-RO: Tip de impermeabilizare a cusăturilor: Cusături parțial lipite; Cusături complet lipite; Fără cusături etanșate; Cusături sudate; Altele
sv: Sömtätningstyp: Kritiskt tejpade sömmar; Helt tejpade sömmar; Ej sömförseglad; Svetsade sömmar; Övrigt
nb: Sømforseglingstype: Kritisk teipede sømmer; Fullteipede sømmer; Ikke sømforseglet; Sveisede sømmer; Annet
vi: Loại hàn kín đường nối: Ép keo đường may chính; Ép keo toàn bộ đường may; Không ép keo đường may; Đường may hàn; Khác
zh-CN: 接缝密封类型: 关键接缝压胶; 全接缝压胶; 无接缝密封; 焊接接缝; 其他
ru: Тип герметизации швов: Проклеенные основные швы; Полностью проклеенные швы; Без проклейки швов; Сварные швы; Другое
pt-PT: Tipo de vedação de costura: Costuras críticas seladas; Costuras totalmente seladas; Costuras não seladas; Costuras soldadas; Outro
ja: シームシーリングタイプ: クリティカルテープシーム; フルテープシーム; シーム処理なし; 圧着シーム; その他
es: Tipo de sellado de costura: Costuras termoselladas en zonas críticas; Costuras totalmente selladas; Costuras no selladas; Costuras soldadas; Otro
en: Seam sealing type: Critically taped seams; Fully taped seams; Not seam sealed; Welded seams; Other
pl: Typ uszczelnienia szwu: Klejone najważniejsze szwy; W pełni klejone szwy; Nieuszczelnione szwy; Zgrzewane szwy; Inne
tr: Dikiş sızdırmazlık tipi: Kritik dikişleri bantlı; Tamamen bantlanmış dikişler; Dikişleri yalıtımsız; Kaynaklı dikişler; Diğer
ko: 이음매 밀봉 유형: 크리티컬 테이핑 심; 풀 테이핑 심; 심실링 미처리; 웰딩 심; 기타
pt-BR: Costura tipo de selagem: Costuras críticas seladas; Costuras totalmente seladas; Costuras não seladas; Costuras soldadas; Outros
sl-SI: Vrsta tesnjenja šivov: Delno lepljeni šivi; V celoti lepljeni šivi; Šivi niso zatesnjeni; Varjeni šivi; Drugo
lt-LT: Siūlių sandarinimo tipas: Klijuotos pagrindinės siūlės; Visiškai klijuotos siūlės; Siūlės nesandarios; Sulydytos siūlės; Kita
bg-BG: Тип уплътняване на шевовете: Критично подлепени шевове; Изцяло подлепени шевове; Неподлепени шевове; Заварени шевове; Други
fr: Type d’étanchéité des coutures: Coutures scellées aux endroits critiques; Coutures entièrement scellées; Coutures non scellées; Coutures soudées; Autre
hr-HR: Vrsta brtvljenja šava: Kritično zalijepljeni šavovi; Potpuno zalijepljeni šavovi; Šavovi nisu zabrtvljeni; Zavareni šavovi; Ostalo
nl: Naadafdichting type: Kritisch getapete naden; Volledig getapete naden; Niet-gesealde naden; Gelaste naden; Overig
da: Sømforseglingstype: Kritiske tapede sømme; Fuldt tapede sømme; Ingen sømforsegling; Svejsede sømme; Andet
cs: Typ těsnění švů: Kriticky podlepené švy; Plně podlepené švy; Švy nejsou podlepené; Svařované švy; Jiné
sk-SK: Typ utesnenia švov: Kriticky podlepené švy; Plne podlepené švy; Bez utesnenia švov; Zvárané švy; Iné
fi: Sauman tiivistystyyppi: Tärkeimmät saumat teipattu; Kaikki saumat teipattu; Ei saumatiivistystä; Hitsatut saumat; Muu
hu: Varrattömítés típusa: Főbb varratoknál hegesztett; Teljesen hegesztett varratok; Nincs hegesztve; Hegesztett varratok; Egyéb
el: Τύπος στεγανοποίησης ραφών: Στεγανοποιημένες κύριες ραφές; Πλήρως στεγανοποιημένες ραφές; Χωρίς στεγανοποίηση ραφών; Συγκολλημένες ραφές; Άλλο
it: Tipo di sigillatura delle cuciture: Cuciture nastrate nei punti critici; Cuciture completamente nastrate; Cuciture non sigillate; Cuciture termosaldate; Altro
th: ประเภทการปิดผนึกตะเข็บ: ซีลตะเข็บเฉพาะจุดสำคัญ; ซีลตะเข็บทุกจุด; ไม่ได้ซีลตะเข็บ; เชื่อมตะเข็บ; อื่นๆ